【裁判字號】    89,訴緝,10
【裁判日期】    890821
【裁判案由】    違反槍砲彈藥刀械管制條例
【裁判全文】
臺灣雲林地方法院刑事判決                          八十九年度訴緝字第一號
    公  訴  人  臺灣雲林地方法院檢察署檢察官
    被      告  甲○○
    指定辯護人  本院公設辯護人乙○○
右列被告因違反槍砲彈藥刀械管制條例案件，經檢察官提起公訴（八十八年度偵字第
三八七三號）及移送併案審理（台灣彰化地方法院檢察署八十九年度偵字第四三六八
號），本院判決如左：
    主  文
甲○○未經許可持有手槍，累犯，處有期徒刑柒年，併科罰金新台幣參拾萬元，罰金
如易服勞役，以罰金總額與陸個月之日數比例折算。並於刑之執行完畢或赦免後，令
入勞動場所，強制工作參年。
扣案之美國ＣＯＬＴ廠製ＭＫⅣ型，口徑０‧４５吋制式半自動手槍貳枝，及制式子
彈貳拾參顆均沒收。
    事  實
一、甲○○前曾於民國七十六年間犯恐嚇罪，經本院判處有期徒刑八月，緩刑三年確
    定；於七十九年間犯偽造文書罪，經本院判處有期徒刑五月，嗣經減刑為二月十
    五日，又因犯殺人未遂、逃亡等罪，經分別判處有期徒刑三年、八月不等，經與
    上開偽造文書案合併執行，於八十二年十月三十一日執行完畢，猶不知悔悟，復
    因於雲林縣崙背鄉經營欣純ＫＴＶ，出入份子複雜，乃思擁槍自重，而於八十三
    年間，在台南縣新營市自許金德（已死亡知名軍火販）處受贈取得美國ＣＯＬＴ
    廠製ＭＫⅣ型，口徑０‧４５吋，具殺傷力之半自動制式手槍二枝（槍號各為Ｓ
    Ｓ３２８０４、ＳＳ４０９４０，均含彈夾），及可供上開手槍裝填使用，具殺
    傷力之０‧４５吋子彈共三十一顆（含六顆中凹彈）後，即未經許可，持有上開
    手槍及子彈。嗣因於八十八年五月二日凌晨二時許，在雲林縣崙背鄉枋南村二十
    二之五號廖國安住處，因細故持其中一支手槍對空射擊一發子彈（涉犯恐嚇罪嫌
    由本院另案審理），為雲林縣警察局刑警隊查悉，而於八十八年七月九日十時四
    十分許，經警持搜索票在其雲林縣崙背鄉○○村○○路六九號住處查獲其中槍號
    ＳＳ３２８０４之手槍一枝（內含裝有子彈四顆之彈夾）。甲○○經移送檢察官
    偵辦後棄保逃匿，於逃亡期間並隨身攜帶另枝槍號ＳＳ４０９４０手槍及子彈二
    十六顆，迄八十九年六月四日凌晨一時四十分許，始為彰化縣警察局彰化分局於
    彰化市○○路忠孝國小旁北上車道臨檢查緝到案，並扣得其持有之上開手槍及子
    彈（其中六顆中凹彈及普通彈一顆連同彈夾裝於手槍內）。
二、案經雲林縣警察局移送台灣雲林地方法院檢察署檢察官偵查起訴，及彰化縣警察
    局彰化分局報請台灣彰化地方法院檢察署檢察官偵查後移送併案審理。
    理  由
一、訊據被告被告甲○○對於右揭時地因經營ＫＴＶ而自許金德處受贈取得上開制式
    手槍及子彈等情坦承不諱，但矢口否認曾經於八十八年五月二日二時許，在雲林
    縣崙背鄉枋南村二十二之五號廖國安住處持槍射擊，並辯稱其持有手槍子彈僅係
    供防身之用云云。惟查，被告曾於八十八年五月二日二時許，在雲林縣崙背鄉枋
    南村二十二之五號廖國安住處，因細故持槍射擊一發子彈，除經廖國安於另案（
    本院八十九年度易字第二三０號）警訊及偵審中供述明確，並經證人楊申州於該
    案檢察官中偵訊時證述無訛，業經本院調閱該案卷證查明，且本件被告持有手槍
    子彈，亦係因上開槍擊事件而為警查悉，有卷附搜索票聲請書及偵查報告可參，
    被告否認上情，無可採信。又被告究竟與何人結怨？何以須要槍彈防身？均未據
    被告陳明，本院亦無從查證，且被告果係正當經營ＫＴＶ，亦無持有手槍子彈之
    必要，是被告所謂防身云云，無非避重就輕之詞，不足採信，其擁槍自重之心態
    甚明。另被告所持有經先後查獲之手槍二枝、子彈三十顆（原有三十一顆，如前
    述經射擊一顆後，僅餘三十顆）經內政部警政署刑事警察局鑑定結果，手槍二枝
    均係美國ＣＯＬＴ廠製ＭＫⅣ型，口徑０‧４５吋之制式半自動手槍（槍號各為
    ＳＳ３２８０４、ＳＳ４０９４０），機械性能均良好並具殺傷力，子彈均係可
    供上開手槍裝填發射具殺傷力之０‧４５吋制式子彈（其中含六顆中凹彈），有
    該局八十八年七月二十七日刑鑑字第七一四五八號、八十九年六月十三日刑鑑字
    第七一五二九號鑑驗通知書各一紙在卷足憑，事證明確，被告犯行堪以認定。
二、被告最初於八十三年間持有本件手槍、子彈，雖係在槍砲彈藥刀械管制條例於八
    十六年十一月二十四日修正公佈前，然其持有行為繼續至八十九年六月四日凌晨
  一時四十分許，始警全部查獲，其持有行為之終了既在該條例修正公佈生效後，
    自應適用新修正之槍砲彈藥刀械管制條例。是核被告所為，係犯槍砲彈藥刀械管
    制條例第七條第四項之未經許可持有手槍罪、第十二條第四項之未經許可持有子
    彈罪。被告所犯上開未經許可持有手槍罪及未經許可持有子彈罪，係以一行為觸
    犯二罪名，為想像競合犯，應依刑法第五十五條之規定從一重未經許可持有手槍
    罪處斷。被告前曾於於七十九年間犯偽造文書罪，經本院判處有期徒刑五月，嗣
    經減刑為二月十五日，又因犯殺人未遂、逃亡等罪，經分別判處有期徒刑三年、
    八月不等，經與上開偽造文書案合併執行，於八十二年十月三十一日執行完畢，
    此有臺灣雲林地方法院檢察署刑案資料查註紀錄表及台灣高等法院被告全國前案
    紀錄表各一件在卷可稽，其於五年內再犯本件有期徒刑以上之罪，為累犯，應依
    刑法第四十七條之規定加重其刑。爰審酌被告犯罪之動機、目的、手段、品行，
    所受之剌激、智識程度、所生危害及犯罪後之態度等一切情狀，量處如主文所示
    之刑，並就罰金部分併諭知易服勞役之折算標準，以示懲儆。末按被告除有上述
    前科紀錄外，其前並曾於七十六年間犯恐嚇罪，經本院判處有期徒刑八月，緩刑
    三年確定在案，素行不良，有犯罪之習慣；甫於八十二年十月三十一日前案執行
    完畢後，不思正當營生，竟因經營ＫＴＶ進而擁槍自重，所持有之二支手槍及子
    彈均殺傷力強大，可供軍用（往昔國內外軍警之制式配備），其中六顆中凹彈於
    擊中目標後，彈頭承放射狀裂開（參照扣案試射後之彈頭），殺傷力更甚於一般
    普通子彈；且於八十八年七月九日為警查獲部分槍彈後，猶隱匿犯行，攜帶其餘
    槍、彈棄保逃亡，嗣八十九年六月四日凌晨再次為警臨檢查獲時，其持有之手槍
    內已裝填有六顆中凹彈及普通彈一顆，可見其持有本件制式手槍、子彈之嚴重性
    ，及對社會之危險性至深且鉅，亦無法期待其於本件刑之執行完畢後能知所警惕
    ，為預防矯治其社會危險性之必要，爰依槍砲彈藥刀械管制條例第十九條第一項
    之規定，併宣告被告於刑之執行完畢或赦免後，令入勞動場所強制工作三年，以
    資兼顧。
三、扣案之美國ＣＯＬＴ廠製ＭＫⅣ型，口徑０‧４５吋制式半自動手槍二枝，及制
    式子彈二十三顆（共扣得三十顆，其中七顆經試射而滅失）均係違禁物，應依刑
    法第三十八條第一項第一款之規定宣告沒收。至於扣案後業經刑事警察局試射之
    七顆制式子彈，既經試射而用罊滅失，自不另為沒收之諭知。又台灣彰化地方法
    院檢察署八十九年度偵字第四三六八號移送本院併案審理有關被告持有槍號ＳＳ
    ４０９４０手槍一枝及子彈二十六顆部分，雖未據起訴，然被告持有該部分之手
    槍子彈，與已起訴部分有繼續犯之關係，本屬同一事實，為起訴效力所及，本院
    自得併予審究。至於被告於於八十八年五月二日凌晨二時許，在雲林縣崙背鄉枋
    南村二十二之五號廖國安住處，因細故持其中一支手槍對空射擊一發子彈，所為
    不無涉犯恐嚇罪嫌，然被告早自八十三年間即持有本件槍彈，此距上開持槍射擊
    之時間約達五年之久，顯難認為被告持有本件槍彈之初，即有上開持槍射擊恐嚇
    之犯意，是該持槍射擊之行為，與本件非法持有槍彈之犯行，無從認為有方法結
    果之牽連關係，要非本件起訴效力所及，併此敘明。
據上論斷，應依刑事訴訟法第二百九十九條第一項前段，槍砲彈藥刀械管制條例第七
條第四項、第十二條第四項、第十九條第一項，刑法第十一條前段、第五十五條、第
四十七條、第四十二條第三項、第三十八條第一項第一款，現行法規所定貨幣單位折
算新台幣條例第二條，判決如主文。
本案經檢察官林豐正到庭執行職務
中      華      民      國      八十九    年      八    月    二十一    日
                                        臺灣雲林地方法院刑事第二庭
                                            法  官
（得於十日內上訴）


司法院資訊處製作；財團法人民間司法改革基金會備份。
